臺灣臺北地方法院刑事判決　　　　　　　99年度訴字第1633號
公　訴　人　臺灣臺北地方法院檢察署檢察官
被　　　告　駱博鍼
選任辯護人　許麗紅律師
被　　　告　楊捷涵
指定辯護人　本院公設辯護人張寅煥
上列被告等因強盜等案件，經檢察官提起公訴（98年度偵字第24
568 號、98年偵字第24569 號），本院判決如下：
    主    文
駱博鍼傷害人之身體，處有期徒刑伍月，如易科罰金，以新臺幣
壹仟元折算壹日。扣案熱熔膠貳支均沒收。
駱博鍼其餘被訴私行拘禁、強盜部分無罪。
楊捷涵無罪。
    事    實
一、駱博鍼與張育源為朋友關係，駱博鍼於民國98年10月3 日凌
    晨零時許，在臺北市中山區○○○路180 號2 樓2 室（下簡
    稱樂群二路2 樓），基於傷害之故意，以熱熔膠燙張育源之
    手部，並徒手毆打張育源，致張育源受有手部燙傷、手臂毆
    傷等傷害，嗣因張育源返家後，張育源之父張李震見張育源
    受有傷害，報警循線查獲上情，並扣得駱博鍼所有之熱熔膠
    2 支。
二、案經張育源訴由臺北市政府警察局移送臺灣臺北地方法院檢
    察署檢察官偵查起訴。
    理    由
壹、證據能力部分：
一、按被告以外之人於審判外之言詞或書面陳述，除法律有規定
    者外，不得作為證據；證人、鑑定人依法應具結而未具結者
    ，其證言或鑑定意見，不得作為證據，刑事訴訟法第159 條
    第1 項、第158 條之3 定有明文。又被告以外之人於審判外
    向法官所為之陳述，得為證據；被告以外之人於偵查中向檢
    察官所為之陳述，除顯有不可信之情況者外，得為證據；被
    告以外之人於審判外之陳述，雖不符刑事訴訟法第159 條之
    1 至第159 條之4 之規定，但經當事人於審判程序同意作為
    證據，法院審酌該言詞陳述或書面陳述作成時之情況，認為
    適當者，亦得為證據；又當事人、代理人或辯護人於法院調
    查證據時，知有第159 條第1 項不得為證據之情形，而未於
    言詞辯論終結前聲明異議者，視為有前項之同意，同法第15
    9 條之1 、第159 條之5 亦有明定。立法意旨在於傳聞證據
    未經當事人之反對詰問予以核實，原則上先予排除。惟若當
    事人已放棄反對詰問權，於審判程序中表明同意該等傳聞證
    據可作為證據；或於言詞辯論終結前未聲明異議，基於尊重
    當事人對傳聞證據之處分權，及證據資料愈豐富，愈有助於
    真實發見之理念，且強化言詞辯論主義，使訴訟程序得以順
    暢進行，上開傳聞證據亦均具有證據能力。
二、查本件辯護人雖爭執告訴人張育源偵訊中證述之證據能力，
    並否認卷附李杰恩名片1 紙、偵查佐黃漢銘與李杰恩之電話
    紀錄表1 紙之證據能力，然就其他本案引用之供述證據，有
    屬被告以外之人於審判外所為之供述證據並不爭執（見本院
    卷第50頁），其至本件辯論終結前，並未聲明異議，本院審
    酌本案所援用之其他供述證據，言詞陳述或書面陳述作成之
    情況認為適當，無不宜作為證據之情事，依刑事訴訟法第15
    9 條之5 規定，均具備證據能力，均得作為證據。
三、又按被告之對質詰問權，係屬憲法第8 條第1 項規定之正當
    法律程序所保障之基本人權及第16條所保障之基本訴訟權，
    不容任意剝奪；故法院於審判中，除有法定情形而無法傳喚
    或傳喚不到，或到庭後無正當理由拒絕陳述者外，均應依法
    定程序傳喚證人到場，或命其具結陳述，並通知被告，使被
    告與證人對質及詰問之機會，以確保被告之對質詰問權；刑
    事訴訟法第159 條之1 ，均係指已經被告或其辯護人行使反
    對詰問權者而言，如法院已傳喚該陳述人到庭，使被告或其
    辯護人有行使反對詰問之機會，且該項在審判外向法官所為
    之陳述，或在偵查中向檢察官所為之陳述，已經具結，應具
    備適法之證據能力。被告駱博鍼及辯護人於本院時爭執告訴
    人於偵查中之證述為無證據能力（見本院卷第52頁），然告
    訴人於偵查中業經檢察官依法定程序，命其具結而為證述，
    本院審酌當時言詞陳述作成之情況，均經檢察官告知具結之
    義務及偽證之處罰後具結而為任意陳述，均無違法取供或證
    明力明顯過低之瑕疵，堪認其所為之陳述，均應係出於真意
    ，具信用性，無顯不可信之情形；更何況告訴人嗣以證人身
    分於本院審理時具結而由檢察官及辯護人進行交互詰問，被
    告之對質詰問權業有踐行之機會（見本院卷第74至92頁反面
    ）且其前之偵訊筆錄內容，亦經本院提示告以要旨，而由被
    告、辯護人依法辯論（見本院100 年1 月13日審判筆錄），
    以保障被告之對質詰問權，揆諸前揭說明，以告訴人於偵查
    中經具結後所為之陳述為證據，即無不當，自有證據能力。
四、至本案證據清單中之李杰恩名片1 紙，偵查佐黃漢銘與李杰
    恩之電話紀錄表1 紙部分，李杰恩名片1 紙係從事業務之人
    所提出佐證任職公司名稱、任職職稱之證明文書，無顯不可
    信之情況，依刑事訴訟法第159 條之4 第3 款，具有可信之
    特別情況，可得為證據。然偵查佐黃漢銘與李杰恩之電話紀
    錄，係被告以外之人向司法警察調查時所為陳述，未經被告
    駱博鍼、楊捷涵、告訴人確認，且該電話內容之真實性為被
    告駱博鍼所爭執，又無可信之特別情況，應不具有證據能力
    。
貳、有罪部分：
一、上揭犯罪事實，業據被告駱博鍼坦承不諱（見本院卷第49頁
    背面），核與告訴人指訴受有手部燙傷、手臂毆傷等傷害情
    節一致（見本院卷第74頁、第80頁背面），並有受傷照片4
    張（見臺灣臺北地方法院檢察署98年度偵字第24568 號卷〈
    下稱24568 號偵卷〉第130 頁）、扣案熱熔膠2 支存卷可查
    ，足證被告駱博鍼之任意性自白核與事實相符，堪以採信。
二、告訴人雖就被告駱博鍼傷害行為之地點，歷次指訴並不一致
    ，告訴人於警詢時指稱遭被告駱博鍼傷害地點為樂群二路2
    樓，嗣於本院審理時改證稱：遭傷害地點為樂群二路2 樓及
    被告駱博鍼位於臺北市中山區○○○路162 巷208 號7 樓住
    處（下簡稱敬業三路7 樓）兩處。然查，被告駱博鍼自始供
    稱與告訴人於98年10月3 日至同年月6 日上午均在樂群二路
    2 樓，此節與告訴人警詢時指訴地點相符，衡以告訴人於警
    詢所為陳述，其時點與本案案發時間最近，記憶狀況較為鮮
    明，應較具可信性之常情，本院認本案被告駱博鍼傷害告訴
    人之處所，應在樂群二路2 樓無誤。
三、綜上，本件事證明確，被告駱博鍼傷害犯行堪以認定，應依
    法論科。
四、核被告駱博鍼所為，係犯刑法第277 條第1 項之傷害罪。爰
    審酌被告駱博鍼與告訴人間為朋友關係，有財務糾紛，未理
    性處理紛爭，甚以熱熔膠滴燙告訴人，復毆打告訴人，手段
    甚為兇殘，致告訴人受有前揭傷害之傷勢程度，行為實有不
    當，且法治意識薄弱，而迄未與告訴人達成和解，亦未賠償
    告訴人分文，惟被告駱博鍼犯後坦承犯行，尚知悔悟，兼衡
    被告駱博鍼為高中肄業、年紀尚輕、其犯罪動機、目的、手
    段、生活狀況、智識程度等一切情狀，量處如主文所示之刑
    ，並諭知易科罰金之折算標準。又扣案熱熔膠2 支，為被告
    所有且供犯罪所用之物，爰依刑法第38條第1 項第2 款，予
    以沒收。
五、至被告駱博鍼另請求傳訊告訴人之母蘇麗英為證人，並請求
    命蘇麗英提出支付款項與被告駱博鍼之收據、匯款單、轉帳
    收據、存摺正本之相關資料，佐證告訴人所稱向貸款公司貸
    款乙事，屬臨訟編撰，憑信度低下，然本案就告訴人所為證
    言，已認多處矛盾，無法遽認為論罪依據（詳如後、肆所
    述），而本案之待證事實均已臻明確，無再行調查必要，該
    部分並無必要，予以駁回，併予陳明。
、不另為無罪部分：
一、公訴意旨另以：被告駱博鍼於98年10月3 日凌晨零時許，在
    敬業三路7 樓，以熱熔膠燙告訴人之手部，並毆打之強暴、
    脅迫之方式，逼迫告訴人施用第二級毒品安非他命，並強迫
    告訴人不得睡覺以便不斷打電話向貸款公司借錢供花用，使
    告訴人為無義務之行為，認被告駱博鍼除前揭傷害罪外，亦
    涉犯毒品危害防制條例第6 條第2 項以強暴、脅迫之方法使
    人施用第二級毒品罪嫌、第304 條第1 項強制罪嫌。
二、按犯罪事實應依證據認定之，無證據不得認定犯罪事實；不
    能證明被告犯罪者，應諭知無罪判決，刑事訴訟法第154 條
    第2 項、第301 條第1 項分別定有明文。而按告訴人之告訴
    ，係以使被告受刑事訴追為目的，是其陳述是否與事實相符
    ，仍應調查其他證據以資審認；又被害人之陳述如無瑕疵，
    且就其他方面調查又與事實相符，固足採為科刑之基礎，倘
    其陳述尚有瑕疵，而在未究明前，遽採為論罪科刑之根據，
    即難認為適法，最高法院52年台上字第1300號、61年台上字
    第3009號判例意旨可資參照。
三、檢察官認被告駱博鍼亦違反毒品危害防制條例第6 條第2 項
    以強暴、脅迫之方法使人施用第二級毒品罪嫌、第304 條第
    1 項強制罪嫌，無非係以告訴人指訴、告訴人受傷照片4 張
    、扣案熱熔膠2 支、告訴人之臺灣尖端先進生技醫藥股份有
    限公司濫用藥物檢驗報告1 份為其主要論據。訊據被告駱博
    鍼固承認有上開傷害犯行，然堅詞否認涉有以強暴、脅迫之
    方法使人施用第二級毒品、強制罪嫌，辯稱：我沒有逼告訴
    人吸毒，也沒有逼他借我錢或逼他打電話貸款借錢給我。我
    們是吸毒認識的朋友，當時告訴人來被告楊捷涵樂群二路2
    樓租屋處找我，是要還我欠我的新臺幣（下同）30,000元，
    但是他只帶2,000 元來，所以我們當時一言不和，我有打他
    ，也有用熱熔膠滴他，後來談一談之後，他承諾會將欠我的
    30,000元還我，甚且願意在那裡借錢還我後，再離開，後來
    他將身上的2,000 元，出1,500 元，與我出1,500 元，一起
    去買毒品回來吸，所以我沒有逼他吸毒，他剩下的錢就是跟
    我吃飯、或坐計程車花掉了等語。辯護人辯護意旨略以：告
    訴人所述前後不一致，多有瑕疵，並非真實，無從為被告駱
    博鍼亦涉違反毒品危害防制條例第6 條第2 項以強暴、脅迫
    之方法使人施用第二級毒品罪、第304 條第1 項強制罪之論
    罪等語。
四、經查：
  (一)、告訴人就遭被告駱博鍼以強暴、脅迫之方法使其施用安非
      他命部分，於警詢、偵訊及本院時以證人身分證述如下：
    1.於警詢時陳稱：我父親張李震於98年10月9 日報警稱我遭
      擄人勒贖、恐嚇取財、傷害，帶同警方返家了解時，警方
      在我家廳桌上發現安非他命、吸食器，當時我正將安非他
      命放在手上，將塑膠鏟管插入放置安非他命毒品之分裝袋
      內準備擷取吸食。我曾經向被告駱博鍼購買安非他命3 、
      4 次，是在今（98）年暑假期間8 月中旬，以1 包約0.1
      公克1,000 元購買，當時因為好奇買來嘗試。被告駱博鍼
      在拘禁我之98年10月3 日至同年月6 日期間，為了讓我提
      神，以言語威嚇我施用安非他命，我逃出來之前，被告駱
      博鍼有交給我1 個盒子，放入安非他命、吸食器，說我犯
      癮時可以止癮等語等語（見24568 號偵卷第8 至16頁、98
      年度偵字第24569 號偵卷〈下稱24569 號偵卷〉第112 至
      113 頁）。
    2.於偵查中以證人身分具結證稱：被告駱博鍼怕我睡著，幫
      我燒毒品，強迫我施用，要我一直打電話，他覺得我也有
      用毒，就可以擔保我不去報警說他賣毒。我用毒品後，根
      本沒辦法睡覺，我拒絕施用，他會不高興，我怕被他打，
      只好又用毒品。他於98年10月5 日凌晨超過12點時，在他
      家突然把毒品塞給我，問我是否要買，當時我不想用，但
      是他逼著我去找錢還他，叫我用毒品提神，叫我一直打電
      話籌錢，那包毒品他跟我說賣我1,000 元，但是我沒給他
      錢等語（見24569 號偵卷第98至102 頁、24568 號偵卷第
      123 至125 、134 至135 頁）。
    3.於本院以證人身分結稱：被告駱博鍼他逼我用安非他命是
      怕我睡著，他要我打電話借錢，如果不用，他就會打我，
      我那幾天都沒有睡覺，他也沒有睡覺，他幾乎都在吸毒，
      我幾乎都在看報紙打電話借錢。他要我施用安非他命時，
      會自己施用2 、3 口後再給我用，並沒有單獨特別燒烤只
      給我用，他自己沒用的情形，後來我逃回家後，有吸食一
      次安非他命等語（見本院卷第72至90頁反面）。
  (二)、告訴人就遭被告駱博鍼強制不得睡覺以便不斷打電話向貸
      款公司借錢供花用，於警詢、偵訊及本院時以證人身分證
      述如下：
    1.於警詢時陳稱：被告駱博鍼要我辦理信貸，償還我被他暴
      力脅迫而成的債務，我在拘禁期間成功向多名親友借得款
      項，母親蘇麗英在98年6 、7 月至10月期間共支付被告駱
      博鍼大約300,000 元，大多以匯款方式，有一次是拿現金
      7,000 元左右給他等語（見24568 號偵卷第8 至16頁、24
      569 號偵卷第112 至113 頁）。
    2.於偵查中以證人身分具結證稱：他逼我打電話借錢，我只
      好打給手機內的人借錢，前後至少打了20個以上朋友，第
      2 天開始有借到錢，那些錢全部匯入他帳戶，我打電話時
      ，他都會在我旁邊，叫我不要借款太多，否則別人不會借
      ，我有跟朋友、乾妹、哥哥借到錢，父母也有匯錢。借錢
      時，我沒辦法說我是被押著，因為他在旁邊，聽了會疑神
      疑鬼，我只有說我急需用錢，說欠人家錢，不然就說出車
      禍，總之就是找理由要借到錢。最後他還叫以出車禍名義
      向南港高工的張堯綦老師借50,000多元，他直接到南港高
      工校門口跟老師拿錢，另外，他要我以賭球輸錢名義打電
      話回家借錢，也是他去拿錢，或匯到他指定帳戶，我媽媽
      有留匯款單。另外，他把我騎到他家的車拿去鴻海當鋪當
      了20,000元，而我有跟朋友陳安借了2 、30,000元，應該
      是他去跟我朋友拿。所以我被拘禁期間，有向陳安、張堯
      綦老師借錢給他，媽媽也有匯錢給他，他把我BGF-161 號
      機車拿去當，車子是我被關的3 天前，他叫我騎去他家找
      他，他叫我一定要幫他找錢，我怕他找到我家來，所以我
      才把車子當掉。（嗣又改稱）那段期間，我沒有跟張堯綦
      老師借到錢，我雖然有打電話給老師，但老師當時沒有辦
      法借我錢。典當機車車牌應該是鴻海當鋪老闆吳文煌提供
      之CKH161車號，是被告駱博鍼陪我去典當的，當了18,000
      元，我上次說是他將車子騎去當，與今天講的不一樣，其
      實是他把車子騎走，沒有找到當鋪，叫我過去，我過去後
      他陪我進去將車子當掉，但是錢是駱博鍼拿走的等語（見
      24568 號偵卷第123 至125 、134 至135 、139 至143 、
      165 至167 頁、24569 號偵卷第98至102 頁）。
    3.於本院以證人身分結稱：被告駱博鍼說我欠他錢，是因為
      他覺得我施用安非他命，付錢付得不夠。他叫我看報紙後
      面有很多高利貸，叫我打電話借錢，期間我借了2 筆，除
      了打電話給貸款公司，還有打電話給朋友、親戚、老師，
      有跟朋友陳安、劉家睿借到錢，劉家睿有匯款到被告駱博
      鍼戶頭，老師也有借到。（又改稱）我有打電話給老師，
      但是老師已經沒有錢借我，我沒有跟親戚借到錢，他有2
      次帶我去跟高利貸的人見面，是哪一天我不記得，應該是
      4 號或是5 號，是1 天借2 次或是2 天借1 次，我也不記
      得，都是到我家附近，第一次用身分證；第二次用健保卡
      ，貸款公司的人2 次都有拿我的身分證跟我們家管理員確
      認我的身分，一次借了30,000多元；一次借了40,000多元
      ，後來這兩筆錢我有跟媽媽借錢還了高利貸等語（見本院
      卷第72至90頁反面）。
  (三)、綜上，告訴人針對前揭(一)遭被告駱博鍼逼迫施用第二級毒
      品部分之指證，雖稱遭被告駱博鍼逼迫始施用安非他命，
      但就被告駱博鍼係以何方法迫其施用第二級毒品之情，其
      於警詢之初僅表示被告駱博鍼口頭強要其施用毒品，被告
      駱博鍼有交付一個盒子，內有安非他命、吸食器，供犯癮
      時可以止癮等語，迄於偵、審時始指訴因怕被被告駱博鍼
      打才施用毒品云云，惟依告訴人警詢之初之指訴，最接近
      事發之初，若告訴人確因被告施強暴始被迫施用毒品，豈
      有不於報警之初即供明之理，則其嗣之證述已有可疑。又
      倘為遭他人強迫吸毒之人，所為施用行為應都係遭他人強
      暴、脅迫行為，迫於無奈、心生恐懼之情況下，始為施用
      。惟觀告訴人於返家後，仍出於自身意願在家中客廳施用
      安非他命，則其先前施用毒品行為，是否遭被告駱博鍼強
      暴、脅迫行為所致，或出於己願施用，更生疑義。另針對
      告訴人對前揭(二)遭被告駱博鍼強制不得睡覺以便不斷打電
      話向貸款公司借錢供花用指證情節，拘禁期間以電話成功
      貸得款項之對象、金額，屢次反覆，而其於本院證述提及
      拘禁期間有出外向高利貸借貸2 次，甚且已經至自身住家
      附近，高利貸人員甚且拿告訴人身分證向管理員確認乙節
      ，未曾於警詢、偵訊中說明提及，而倘若該節為真，何以
      告訴人直至本院審理時始證述？並論以常情，告訴人與高
      利貸人員拿身分證向管理員確認時，告訴人都已返回自家
      樓下，自可向管理員求援，脫離被告駱博鍼控制，甚且要
      求管理員報警，然告訴人均未為之，是以，告訴人所述情
      節，悖於常情，無法盡信為真。
  (四)、復審諸證人吳文煌（即鴻海當鋪負責人）偵查中結稱：車
      號CKH-161 號機車是告訴人本人騎來典當，當時有另一位
      男子陪告訴人過來，告訴人典當時神情正常等語（見2456
      8 號偵卷第153 至155 頁），輔以證人吳文煌所提供之典
      當存根聯，其上典當時點為「98年9 月18日」（見24568
      號偵卷第158 頁），顯非告訴人所稱遭拘禁期間（即同年
      10月3 至6 日），可見告訴人指訴被告於前揭時間將告訴
      人車子交付典當乙事，顯屬子虛，時間錯置混淆不明。再
      徵以證人張堯綦（即南港高工鑄造科老師）於偵查中具結
      證稱：我借款與告訴人之時間、金額分別為98年7 月15日
      借款15,000元；同年8 月18日7,000 元、同年9 月15日4,
      000 元、同月17日6,000 元、同年10月20日5,000 元，被
      告駱博鍼來學校門口跟我拿錢是98年4 月、98年8 月17日
      等語（見24568 號偵卷第165 至167 頁、24569 號偵卷第
      125 至127 頁），復有張堯綦郵政存簿儲金簿影本存卷可
      查（見24568 號偵卷第128 至131 頁），則依證人張堯綦
      前揭證言及存摺影本，並無98年10月3 至6 日期間借款與
      告訴人之情事，足認告訴人指稱遭拘禁期間曾向老師借款
      ，亦非真實。可徵告訴人上開遭被告駱博鍼強迫打電話借
      款之證言，借得款項係朋友、老師，抑或高利貸公司提供
      ？借得款項究有幾筆？指訴屢次矛盾，對於借款細節之說
      法亦有重大歧異。與前揭證人證述互核，益徵告訴人所述
      情節，甚有誤植、虛構情形，可信性存疑，無法據信為真
      。
  (五)、至證人張李震（即告訴人之父親）雖證述先前曾有多次匯
      款、交付現金與被告駱博鍼等語（見24569 號偵卷第23至
      26頁），並提出存摺3 份、匯款之交易明細表1 紙為憑（
      見24569 號偵卷第117 至123 頁）。然詳觀上開存摺，其
      內雖有多次提款紀錄，惟該等款項，是否均係如數交付被
      告駱博鍼，其情不明；縱前開交易明細上有匯款18,000元
      至被告駱博鍼帳戶情形，匯款時間亦係於告訴人所稱遭受
      拘禁之98年10月3 至6 日之後（即同年月7 日16時01分）
      ，而告訴人既已返家，顯無遭被告駱博鍼控制、脅迫之可
      能，證人張李震實無違反意願、迫於無奈另行匯款與被告
      駱博鍼必要，是證人張李震匯款原因，是否即如告訴人所
      稱遭強暴、脅迫所成之債，自生疑義，況依一般常理，匯
      款原因所在多有，恐有借款、還款、代為交付款項等其他
      原因所致，無法一概而論，則難認證人張李震於同年月7
      日下午始為之匯款，係遭被告駱博鍼強暴、脅迫行為所致
      ，亦難為不利於被告駱博鍼之推論。
  (六)、公訴人另舉證人陳俊宇於警詢、偵查中證稱：告訴人於98
      年10月5 日凌晨3 時57分有撥打電話給我，他說他現在欠
      人家錢，被押在公司，問我有沒有辦法幫他借到錢，一直
      拜託請我幫忙，他說他沒辦法走，叫我務必幫他借錢，否
      則他沒辦法離開，我是深夜時接到告訴人電話的，他當時
      打了很多通電話，但是每一通都很簡短，都是講要借錢的
      事情。他電話中口氣，講話很小聲，感覺有點不太方便講
      話的感覺，他除了那次凌晨打給我以外，沒有在其他時間
      打電話跟我借錢等語（見24569 號偵卷第27至28、98至10
      2 頁），及被告於本案案發期間曾以熱熔膠滴燙告訴人致
      傷等節，認被告確有強迫告訴人撥打電話借款情形。然稽
      諸被告辯稱：我沒有逼告訴人打電話借錢，是告訴人自己
      說要試試看，而且告訴人自己說他不只欠我錢，他自己也
      急著借錢，告訴人打電話時，我沒有跟他說要用什麼技巧
      ，是告訴人自己說要這樣講才借得到錢，他都裝得很可憐
      ，我問他為什麼要這樣，告訴人說不這樣就借不到錢，他
      就是裝得很可憐等語（見本院卷第194 至197 頁），及被
      告楊捷涵於本院時以證人身分具結證稱：告訴人看起來很
      多天沒有睡覺、相當疲累等語（見本院卷第119 至120 頁
      ），及衡酌告訴人所述貸款借錢情節，前後變異，無法認
      其所述情節為真。而依照社會常理，需款孔急之人，多會
      透過各種方式、名目、技巧，甚且利用他人同情、情誼，
      獲取借款，證人張堯綦前揭證稱提及告訴人向其借款，有
      以學校重修、還朋友錢、朋友出事要用錢之理由等語（見
      24569 號偵卷第125 至127 頁），應可見告訴人先前就曾
      以多種理由、名目借款，而告訴人向證人陳俊宇借款，亦
      與證人張堯綦所證告訴人先前向他人借款情形近似，可徵
      此等情形，均係告訴人向他人借款時慣用之技巧、方式，
      無從以此遽論告訴人打電話借款，係遭被告駱博鍼強暴、
      脅迫行為所致，無法為不利於被告駱博鍼之認定。
  (七)、至卷存李杰恩之名片1 紙，僅可知告訴人曾至李杰恩服務
      之北臺灣國際有限公司申請貸款，並留存李杰恩之名片1
      紙情節，實無從僅以此即認告訴人所指其遭被告拘禁之最
      後一日（即98年10月6 日），至李杰恩公司貸款，請託李
      杰恩幫忙逃離被告駱博鍼監控等節為真，亦難遽論告訴人
      向李杰恩申請借貸行為，係遭被告駱博鍼強暴、脅迫行為
      所致。
  (八)、檢察官另以告訴人受傷照片4 張、扣案熱熔膠2 支、告訴
      人之台灣尖端先進生技醫藥股份有限公司濫用藥物檢驗報
      告，佐證被告駱博鍼有以強暴、脅迫方法使告訴人施用安
      非他命行為。然查，告訴人之受傷照片、扣案熱熔膠2 支
      ，僅可為告訴人有遭被告駱博鍼傷害犯行之證據，業如前
      述。又告訴人自其所稱98年6 、7 月初開始施用安非他命
      後，即有多次施用毒品紀錄，告訴人於本案警方查獲之時
      ，甚且在自家，準備開始施用安非他命，警方查獲採尿送
      驗後，告訴人之尿液，確實呈現甲基安非他命陽性反應等
      節，為告訴人自承前情在卷（見24568 號偵卷第8 至16、
      116 至118 頁、24569 號偵卷第98至102 頁、本院卷第83
      頁），並有告訴人98年10月16日台灣尖端先進生技醫藥股
      份有限公司濫用藥物檢驗報告1 紙存卷可查（見24568 號
      偵卷第127 頁）。再參酌告訴人於本院描述其與被告駱博
      鍼同處一室時，被告駱博鍼幫告訴人燒烤毒品時，被告駱
      博鍼亦有施用，被告駱博鍼會自己施用2 、3 口後再給告
      訴人施用，並無被告駱博鍼單獨特別燒烤給告訴人用，被
      告駱博鍼卻不用之情形（見本院卷第83頁），可知告訴人
      、被告駱博鍼在施用第二級毒品時，有分食情形，倘若被
      告駱博鍼係為迫使告訴人借款，刻意為告訴人燒烤、強迫
      告訴人施用時，被告駱博鍼應無一起且同時與告訴人施用
      毒品之必要，告訴人所述情形應近似朋友分享毒品，抑或
      其等2 人共同出資購買毒品，依出資比例分食之情況，無
      法確認告訴人施用第二級毒品係因被告駱博鍼強暴、脅迫
      行為所致。至上揭告訴人之濫用藥物檢驗報告，亦僅得悉
      告訴人於98年10月10日採尿送驗前，確有施用第二級毒品
      行為，至一般而言，安非他命類毒品得採驗之期間為採驗
      前96小時以內，有本院辦理毒品案件而得悉之行政院衛生
      署管制藥品管理局91年10月3 日管檢字第110436號函文可
      參，與告訴人指稱被迫施用毒品之時間已有差異，則告訴
      人施用毒品之確切時間為何，無從肯認與本案有涉，亦無
      法以此為告訴人於本案案發期間有遭被告駱博鍼強暴、脅
      迫始施用第二級毒品之不利論據。
  (七)、綜上，告訴人指訴情節多有瑕疵，前後矛盾，而公訴人所
      提出之告訴人受傷照片4 張、扣案熱熔膠2 支、李杰恩名
      片1 紙，均無法據以證明被告駱博鍼有以強暴、脅迫方式
      使人施用第二級毒品安非他命、強迫告訴人不得睡覺，打
      電話借款等行為，揆諸前揭判例意旨，無從為被告駱博鍼
      除前揭以論罪科刑部分外，亦有違反毒品危害防治條例第
      6 條第2 項以強暴、脅迫之方法使人施用第二級毒品罪、
      犯刑法第304 條第1 項強制罪之認定，本應就此部分為無
      罪之諭知，惟依起訴書之敘述，認被告駱博鍼以傷害等之
      強暴、脅迫方式逼告訴人施用第二級毒品及強逼告訴人不
      得睡覺以便打電話借錢之部分，若有罪，與前開論罪之傷
      害部分，有想像競合之裁判上一罪關係，爰不另為無罪之
      諭知，附此敘明。
肆、無罪部分：
一、公訴意旨另略以：被告駱博鍼、楊捷涵係男女朋友之關係，
    其等共同意圖為自己不法之所有，於98年10月3 日至同年月
    6 日上午（下稱本案案發期間），將告訴人私行拘禁於敬業
    三路7 樓，期間被告駱博鍼不時毆打告訴人並要求告訴人找
    錢供花用，導致告訴人無法抗拒，而簽立面額30,000元之本
    票1 紙與被告楊捷涵及駱博鍼收受，嗣同月6 日上午9 時許
    ，被告駱博鍼帶同告訴人前往案外人李杰恩任職之北台灣國
    際有限公司借款時，告訴人乘機向李杰恩求救，李杰恩遂帶
    同告訴人離開，經警循線查獲上情，並扣得上開本票1 紙，
    因認被告駱博鍼另與楊捷涵共犯刑法第302 條私行拘禁、第
    328 條第1 項強盜罪嫌等語。
二、按犯罪事實應依證據認定之，無證據不得認定犯罪事實；不
    能證明被告犯罪者，應諭知無罪判決，刑事訴訟法第154 條
    第2 項、第301 條第1 項分別定有明文。而按告訴人之告訴
    ，係以使被告受刑事訴追為目的，是其陳述是否與事實相符
    ，仍應調查其他證據以資審認；又被害人之陳述如無瑕疵，
    且就其他方面調查又與事實相符，固足採為科刑之基礎，倘
    其陳述尚有瑕疵，而在未究明前，遽採為論罪科刑之根據，
    即難認為適法，最高法院52年台上字第1300號、61年台上字
    第3009號判例意旨可資參照。
三、檢察官認被告駱博鍼、楊捷涵另共犯刑法第302 條私行拘禁
    罪嫌、第328 條第1 項強盜罪嫌，無非係以告訴人指訴、告
    訴人受傷照片4 張、扣案熱熔膠2 支、本票1 紙為其主要論
    據。訊據被告駱博鍼固承認有上開傷害犯行，然堅詞否認有
    何與被告楊捷涵私行拘禁、強盜罪嫌，辯稱：我沒有與被告
    楊捷涵拘禁告訴人自由，也沒有逼他簽本票還我錢，扣案之
    本票是先前告訴人跟我借錢時，就開立給我的等語。辯護人
    辯護意旨略以：告訴人之指訴前後反覆，多有瑕疵，無從信
    以為真，扣案本票並非本案案發期間簽發，且樂群二路2 樓
    為公寓內之套房，無法由房間之門外上鎖拘禁房內之人，因
    此，被告駱博鍼並無私行拘禁告訴人、強盜告訴人簽發本票
    之行為等語。被告楊捷涵固坦承其98年10月份在酒店上班，
    本案案發期間，僅有1 日與被告駱博鍼、告訴人同處於樂群
    二路2 樓之情，然堅詞否認有何私行拘禁、強盜行為，辯稱
    ：我沒有與駱博鍼限制告訴人行動自由、看守告訴人，告訴
    人來我租屋處的那天，我看到告訴人與被告駱博鍼有說有笑
    ，告訴人在打電話借錢，被告駱博鍼在告訴人旁邊，我就先
    睡了，醒來之後只有看到告訴人，看到他受傷了，我就幫他
    擦藥，後來我就趕著去上班，上班回來後就沒有看到告訴人
    。那段期間我都沒有看到什麼本票，我也不知道告訴人為什
    麼不離開、為何告訴人受傷等語。被告楊捷涵公設辯護人辯
    護意旨略以：被告楊捷涵於本案案發期間僅有1 日身處樂群
    二路2 樓，沒有與被告駱博鍼一起拘禁告訴人，亦未見過扣
    案本票1 紙，告訴人雖指稱擔心被告楊捷涵向被告駱博鍼打
    小報告，然此僅為被告駱博鍼之行為，被告楊捷涵並未允諾
    一同拘禁告訴人，自與被告楊捷涵無涉，且依被告楊捷涵之
    身型無法拘禁告訴人，被告楊捷涵於本案案發期間尚且為告
    訴人擦藥等節，被告楊捷涵應無私行拘禁告訴人之動機，又
    告訴人於本院亦證稱被告楊捷涵並非私行拘禁、強盜共犯等
    語，則被告楊捷涵自無為私行拘禁、強盜行為，應諭知被告
    楊捷涵無罪等語。
四、經查：被告駱博鍼部分：
  (一)、告訴人就遭私行拘禁部分，於警詢、偵訊及本院時以證人
      身分證述如下：
    1.於警詢時陳稱：98年10月3 日凌晨1 時許，被告駱博鍼以
      電話騙我到他與被告楊捷涵樂群二路2 樓之租屋處，他說
      我躲他的事情可以好好講，但一到那就被困在那裡，遭拘
      禁、凌虐至同月6 日上午9 時多，被告駱博鍼帶我至臺北
      市中山區○○○路○ 段13號8 樓之北台灣國際有限公司，
      我離開被告駱博鍼視線後，向銀行代辦人歐先生述說我遭
      被告駱博鍼限制行動自由、被迫辦理信貸乙事，歐先生知
      情後跟他們李杰恩主任說，李杰恩瞭解我的處境後，在下
      午1 時許駕車載我從地下室4 樓離開，至臺北市大同區○
      ○○路與承德路口「震旦通訊行」前讓我下車，我才叫計
      程車返家等語（見24568 號偵卷第8 至16、17至20頁、24
      569 號偵卷第112 至113 頁）。
    2.於偵查中以證人身分具結證稱：98年10月3 日凌晨1 時左
      右，被告駱博鍼打電話騙我到他大直基河國宅住處那邊找
      他，碰面時只有他跟我，我們講得不太愉快，後來來了2
      個我不認識的男的，他們3 個人把我抓上去樂群二路2 樓
      ，被告駱博鍼開門後，押我進去，被告楊捷涵也在裡面，
      我跟被告駱博鍼講錢講不到10分鐘，他很不高興，與另外
      兩個男的動手打我、用腳踢我、用椅子打我。接下來的3
      天都是如此，被告駱博鍼用熱熔膠燙我、打我，我沒辦法
      抗拒，也沒辦法跑，不能自由離開，也沒有離開過，吃飯
      都是他們買回來的，且施用安非他命後，也不會想吃東西
      ，被告駱博鍼這3 天，只有偶而出去一下，很快就回來，
      我沒機會跑掉，他不在時，被告楊捷涵與另外2 個男子都
      會看著我，另外2 個男子在這3 天期間沒有都在，他們只
      是來用安非他命就走了。其中也有我與被告楊捷涵單獨在
      屋內的情況，被告駱博鍼在一樓與他人交易毒品，我也不
      能跑。最後一天，我騙他說有一間銀行願意幫我貸款，他
      就騎車帶我去那間貸款代辦公司，他本來跟我一起上去，
      下來時我就假裝對方打電話給我，我要上去一下，我一上
      去後就趕快跟貸款公司主管求救，主管從另外一個地方載
      我出來到民族西路震旦通訊行那邊，放我下車，我才搭計
      程車回家等語（見24569 號偵卷第98至102 頁、24568 號
      偵卷第123 至125 頁）。
    3.於本院以證人身分結稱：被告駱博鍼騙我到他敬業三路7
      樓住處，當時他家只有他一個人，他一直跟我要錢，講到
      最後我有一點小火，我說大不了報警一起死，後來他說要
      好好跟我說，去的時候，我有請我爸在樓下等，跟我爸說
      請他抓時間，如果覺得不對勁，就報警或打電話給我之類
      的，後來我爸有去找大直派出所的人，他也有打電話給我
      ，可是因為被告駱博鍼床舖下有一把開山刀，如果我跟我
      爸說我有事的話，我就死了，所以只好跟我爸說我沒事。
      我剛開始是被拘禁在敬業三路7 樓，後來換到被告楊捷涵
      樂群二路2 樓租屋處，是被告駱博鍼要換的，我也不知道
      為什麼，在敬業三路7 樓時，沒有看到被告楊捷涵。被告
      駱博鍼把我帶到敬業三路7 樓之地下室，騎車載我快速地
      從地下室上來，然後直接到被告楊捷涵樂群二路2 樓租屋
      處的地下室，因為速度很快，我無法跳車。我第1 天被被
      告駱博鍼踹一下，第2 、3 天也有被他揍，至於哪一天被
      熱熔膠燙我不清楚，另外有2 個人用小刀捅我也忘了是哪
      一天。先前在偵查中提到另外兩個男子，應該是第2 天或
      第3 天的事情，應該是我借不到錢，他們很火，所以他們
      就動手打、踹，椅子拿起來砸，拿熱熔膠燙、半蹲，我的
      血衣就是當時被告駱博鍼朋友用小刀捅我的左肩造成的，
      我是第3 天到被告楊捷涵的樂群二路2 樓，被告楊捷涵沒
      有看到我被被告駱博鍼揍，她只有幫我擦被熱熔膠燙傷的
      傷。後來，我上網看到有銀行貸款，被告駱博鍼叫我去借
      銀行貸款，我就藉機說銀行專員找我上去有事情找我談，
      我上去請銀行專員帶我走，才逃出來，後來回家後有再吸
      食一次安非他命等語（見本院卷第72至90頁反面）。
  (二)、告訴人就遭強盜部分，於警詢、偵訊及本院時以證人身分
      證述如下：
    1.於警詢時陳稱：現場所扣得本票面額30,000元是我簽立的
      ，我之前還有撕毀150,000 元本票，這些都是遭被告駱博
      鍼脅迫而成立之債務，他要我給他一個保證，所以他要求
      我簽立本票，如果沒簽的話，不知道何時才能離開。第一
      張面額150,000 元本票是在98年8 月中旬在樂群二路2 樓
      簽的，第二張是約隔2 、3 星期後，同址簽立等語（見24
      568 號偵卷第17至20頁）。
    2.於偵查中以證人身分具結證稱：我被迫簽立3 張本票，1
      張是20,000元，其他2 張忘記金額了，我先前也有被被告
      駱博鍼逼過簽本票等語（見24569 號卷第98至102 頁）。
    3.於本院以證人身分結稱：我在那3 天有簽1 張本票，金額
      是20,000元起跳，簽本票的時候是敬業三路7 樓跟樂群二
      路2 樓兩邊都有，可是在樂群二路2 樓簽的時候，被告楊
      捷涵不在等語（見本院卷第72至90頁反面）。
  (三)、綜上，告訴人針對前揭(一)遭私行拘禁部分之指證，拘禁地
      點究竟係如起訴書所載之敬業三路7 樓住處？或是樂群二
      路2 樓租屋處？抑或二址均有？前後說法不同。又告訴人
      前往被告駱博鍼住處時，是否遭受另外2 名男子挾持入內
      ，拘禁期間有無外出？係均無外出，三餐都是被告2 人買
      回來？或有由敬業三路7 樓外出，換至樂群二路2 樓拘禁
      之情形？或本案案發期間有無2 次外出至告訴人家裡附近
      之貸款公司借款？歷次證詞不相符合。是以，告訴人是否
      有遭被告駱博鍼私行拘禁，實情為何？何部份指訴情節為
      真？均有疑義，實無單從告訴人指訴，而對被告駱博鍼為
      不利之認定。另針對告訴人前揭(二)遭強盜之指證情節，簽
      發本票之時間、地點、金額？歷次證言均不一致，於本案
      案發期間簽發之本票究為1 張或3 張？證詞亦有差異，倘
      若告訴人簽發本票僅有1 張，何以其竟證稱敬業三路7 樓
      及樂群二路2 樓兩址，均有簽發本票行為？豈非自相矛盾
      。是以，告訴人是否有遭被告駱博鍼強盜其所簽發之本票
      ，無法從上揭指訴及卷存證據相互參照而得悉，亦難以對
      被告駱博鍼不利之推論。
  (四)、而公訴人另以告訴人證稱：證人張李震（即告訴人之父）
      曾陪同告訴人至被告駱博鍼住處，告訴人係迫於被告駱博
      鍼要求不得聲張，即應付證人張李震返家等語，及證人張
      李震甚有不敢居住自家住處情形，佐證被告駱博鍼確有強
      暴、脅迫告訴人行為。然查，告訴人係於本院審理時，始
      證稱提及98年10月3 日證人張李震有隨同到被告駱博鍼敬
      業三路7 樓住處樓下乙節（見本院卷第73至84頁），而該
      等情節均與告訴人先前於警詢、偵訊證述情節相悖。另參
      之證人張李震於先前警詢、偵查中證述：告訴人在中秋節
      那天下午說要拿50元加油，要去烤肉，結果第3 天才回來
      ，他回來時，問我知不知道他怎麼回來，他說他坐計程車
      回來，要我去被告駱博鍼家樓下將機車騎回來，我才發現
      機車置物箱裡有血衣，告訴人才跟我說遭到被告駱博鍼拘
      禁等語（見24569 號偵卷第23至26頁、98至102 頁、本院
      卷第84至90頁），亦未提及當日有陪同告訴人至被告駱博
      鍼住處樓下乙節。而本院審理時，向證人張李震重複確認
      ，證人張李震證稱：「我記得中秋節那一天下午，我去找
      工作，張育源跟我要50塊錢說要加油，要出去，我想他也
      沒有那邊多天不回家，後來張育源回來，他跟我說爸爸你
      知不知道我怎麼回來的，他說我坐計程車回來，然後他跟
      我講發生的事情，我問他摩托車呢？張育源拿錢給我叫我
      把坐計程車把摩托車騎回來，他的衣服都是血，所以我發
      現事態嚴重，就覺得不太對勁，我問他發生什麼事情，他
      才講出來，他說他被熱熔膠滴，被軟禁。（檢察官問：為
      何張育源說10月3 日那天晚上，你有跟他到內湖國宅到樓
      下等他，他有跟你說時間不對，過太久，你要打電話給他
      ？）有2 次，但是我記不住時間點，大概半夜2 、3 點，
      因為對方打電話，張育源已經很煩，他就叫我陪他去，因
      為每天晚上10點以後駱博鍼就會一直打電話來，下課回來
      也是張育源聽到手機響起來就會臉色變青很害怕，他就叫
      我坐計程車陪他去，如果時間太久，就報警，我真的有打
      110 報警，因為那時候情況不明，警察也有來，後來張育
      源有打電話出來說沒事了。後來我們一起回去。現在想起
      來大概只有一個輪廓，我兒子在2 、3 點的時後跟我講，
      我也想去幫忙他，他說我坐計程車去，我出錢，如果多久
      不出來就打手機，我就打電話給110 ，但是因為我打電話
      給張育源，他說沒事，我才回去，這個情況有2 次。我陪
      張育源去的情況有2 次。」詳繹證人張李震前揭證述，證
      人張李震並未確切證述是否有於98年10月3 日隨同告訴人
      至被告駱博鍼住處之事，而其證稱曾有2 次至被告駱博鍼
      敬業三路7 樓住處樓下等待告訴人之情事，應非本案案發
      之98年10月3 日，至確切之時間點，證人張李震已不復記
      憶之節，應可認定。從而，告訴人此部分指訴亦難認與證
      人張李震所言情形相符，況證人張李震嗣模糊其詞所為之
      證述，乃附和告訴人前揭證述，既非明確，亦難遽信，且
      告訴人就本案其他部分之證言，多處瑕疵，無法自圓其說
      ，憑信性甚低，難以為不利於被告之認定。
  (五)、再佐以被告楊捷涵於本院時以證人身分證稱：被告駱博鍼
      有我承租之樂群二路2 樓鑰匙，我去年10月時有上班，是
      晚上8 時或10時的班，上班至隔天早上5 時。我在本案案
      發期間只有看過告訴人1 次，是早上下班回去租屋處時，
      看到告訴人跟被告駱博鍼在家，有看到告訴人坐在地上看
      報紙打電話借錢，被告駱博鍼半蹲在他旁邊，被告駱博鍼
      沒有喝斥告訴人，告訴人當時有沒有施用安非他命我不知
      道，我回去弄一弄很快就去睡覺了，睡覺時有聽到一點聲
      音，是摳摳摳、敲響、敲東西的聲音，忘記有沒有對話的
      聲音，後來睡醒時，被告駱博鍼不在，有看到告訴人神情
      很累，好像很多天沒有睡，臉色黑黑暗暗的，但告訴人沒
      有跟我說，是我自己感覺的，告訴人的左手跟右手上臂有
      流血，臉上沒有，手還有被熱熔膠燙的傷，我幫他擦血，
      擦藥時，我沒有問告訴人身上血哪裡來，他也沒有說話，
      我沒有將告訴人送醫院，因為我趕著上晚上8 時的班。我
      不記得被告駱博鍼有對我說，如果我讓告訴人跑掉就試試
      看。至於告訴人與被告駱博鍼之間的債務問題，我在98年
      10月3 日之前，就有聽過被告駱博鍼提及告訴人有簽本票
      給他之事。我樂群二路2 樓租屋處是套房，裡面的擺設情
      形一間房間；一間廁所，有床、電視、梳妝台、櫃子、沒
      有電腦，我有帶筆記型電腦到那使用，房間到外面去，有
      兩道門，因為那是住家隔成套房，所以1 樓鐵門如果也算
      的話，總共有3 道門，樓下1 樓鐵門、住戶鐵門、房間1
      個門，從屋子裡面出去的話，房間的門不行用鑰匙從裡面
      鎖住，至於第2 道門是否可以從裡面鎖住，我不知道，但
      是第2 道門是與其他4 間套房住戶共用，我不曾將它上鎖
      過等語（見本院卷第111 至122 頁）。應可知被告楊捷涵
      租屋處係承租一般公寓中之套房，且依證人楊捷涵證述，
      並無所謂與告訴人同遭被告駱博鍼上鎖，困於套房內之情
      形，況告訴人亦證稱被告駱博鍼不在家，被告楊捷涵趕上
      班之情，可見被告楊捷涵應無同遭被告駱博鍼鎖留套房之
      可能，故應無藉此拘禁告訴人之可能。
  (六)、就扣案之本票1 紙部分，被告駱博鍼辯稱：扣案之本票1
      紙係告訴人於本案案發期間前之98年6 、7 月間，在我住
      處簽發給我，當時告訴人向我借款30,000元，我交付現金
      同時，告訴人簽30,000元之本票給我等語（見本院卷第19
      5 頁），佐以被告楊捷涵證述：本案案發時前，即聽聞被
      告駱博鍼說告訴人簽發本票與被告駱博鍼等語（見本院卷
      第118 頁），詳細審酌扣案本票1 紙，其上發票日為「98
      年6 月2 日」；到期日為「98年9 月1 日」，存有多處折
      痕、缺角情形，衡情非扣案日期（即98年10月12日）前之
      相近日期，或本案案發期間（98年10月3 日至同年月6 日
      ）所簽發，而依一般開票習慣，發票日多係記載簽發本票
      當日；到期日多係以票據債務清償日為登載日期，則扣案
      本票簽發時間應係98年6 月2 日，清償日為98年9 月1 日
      ，此等日期均於本案案發期間前，且相距長達1 至3 個月
      ，由此亦難認該紙本票確與本案有涉，而被告駱博鍼、楊
      捷涵前揭辯詞、證述，非有悖於客觀事證，尚認可採。該
      紙本票既難認係告訴人於本案案發期間，受被告駱博鍼、
      楊捷涵強暴、脅迫行為所簽發，自無從藉此遽認被告駱博
      鍼、楊捷涵於本案案發期間有公訴人所指之強盜犯行。至
      檢察官未具體指出被告駱博鍼以強暴、脅迫之方式逼告訴
      人借款，有何具體借得款項交付被告2 人情事，自無以認
      此有何涉犯強盜罪嫌之虞，併予陳明。
  (七)、至被告楊捷涵部分，告訴人就被告楊捷涵有共同私行拘禁
      、強盜部分，指訴如下：
    1.於警詢時陳稱：我遭被告駱博鍼拘禁期間，被告楊捷涵全
      程在場、知情。被告駱博鍼不在時，被告楊捷涵就負責看
      著我，不讓我跑掉，如果我跑掉的話，她會打電話給被告
      駱博鍼，被告駱博鍼就打電話給他在大直的朋友，我被抓
      到的話，會被打得更慘等語（見24568 號偵卷第17至20頁
      ）。
    2.於偵查中以證人身分具結證稱：被告駱博鍼這3 天不在時
      ，被告楊捷涵與另外2 個男子都會看著我，被告楊捷涵在
      酒店上班，所以白天都在，被告楊捷涵一直在他家，被告
      駱博鍼出門時，就由被告楊捷涵負責看管我，被告駱博鍼
      把門反鎖，我也出不去，其中有我與被告楊捷涵單獨在該
      屋內的情況，是被告駱博鍼在一樓與他人交易毒品，我也
      不能跑。而被告駱博鍼跟我要錢時，被告楊捷涵一定有聽
      到，因為他們都在一起等語（見24568 號偵卷第123 至12
      5 、134 至135 頁、24569 號偵卷第98至102 頁）。
    3.於本院以證人身分結稱：就我個人的認知，被告駱博鍼是
      關我在那裡的人，被告楊捷涵不算，被告楊捷涵沒有說我
      不准走、沒有逼我吸食安非他命、簽發本票，也沒有揍我
      。被告楊捷涵是她睡覺起來後，看到我身上有血，她有嚇
      到，幫我擦熱熔膠燙傷的傷口，那時候被告駱博鍼不在家
      ，而被告楊捷涵趕著要去上班，後來她下班之後就沒有看
      到我，因為我已經逃走了，所以我看到她時應該是最後一
      天。我在敬業三路7 樓時，沒有看到被告楊捷涵，我在樂
      群二路時沒有跑掉，但這是因為被告楊捷涵跟被告駱博鍼
      的關係，而且我在樂群二路2 樓套房的廁所內，有聽到被
      告駱博鍼跟被告楊捷涵說說如果我跑掉，被告楊捷涵就完
      蛋了，而且被告駱博鍼可能就在樓下，如果被告楊捷涵打
      電話給被告駱博鍼，我不就完蛋了。被告駱博鍼在最後一
      天也有跟我要錢，不過被告楊捷涵在看電視劇或是睡覺，
      但我猜測被告楊捷涵多少有點聽到等語（見本院卷第72至
      83頁反面）。
    4.告訴人於警詢、偵訊時雖指訴被告楊捷涵在本案案發期間
      ，均有在場，然於本院審理時，翻異前詞，具結證稱：僅
      有「最後一天」在樂群二路2 樓看到被告楊捷涵，當時被
      告楊捷涵有在樂群二路2 樓睡覺、睡醒後幫告訴人擦藥，
      而後出外上班等情形；又明確結稱依其自身認知，被告楊
      捷涵並非拘禁告訴人之人，無強迫告訴人簽發本票，甚且
      有幫忙告訴人擦藥等語（見本院卷第73至83頁），更徵被
      告楊捷涵無私行拘禁、強盜行為，至為明確，足見告訴人
      亦不認被告楊捷涵有何檢察官所起訴之共同私行拘禁、強
      盜犯行。至告訴人最初不利於被告楊捷涵之指訴，業經翻
      異，亦多次提及其與被告駱博鍼有多次外出情形，則告訴
      人所為證言，歷次不同，無法據此為不利於被告楊捷涵之
      認定。再酌以上揭樂群二路2 樓該址之擺設、門鎖設計情
      形、扣案本票應非本案案發期間所簽發等節，業如上述，
      更難認被告楊捷涵與被告駱博鍼有何共同私行拘禁告訴人
      、強盜之節。
五、從而，告訴人指訴情節反覆矛盾，與其他證人證述情節、一
    般生活經驗相悖，無法作為認定被告駱博鍼、楊捷涵確有共
    同私行拘禁、強盜罪之論罪證據。而告訴人受傷照片4 張、
    扣案熱熔膠2 支，僅可佐證告訴人有遭被告駱博鍼傷害情節
    ，又單由扣案本票無從證明係於本案案發期間，因告訴人受
    被告2 人強暴、脅迫，至使不能抗拒而製作並交付，無法作
    為證明被告駱博鍼、楊捷涵有強盜行為之論罪依據。公訴人
    所為舉證，均不足以證明被告駱博鍼、楊捷涵犯有前揭犯行
    ，揆諸前揭判例意旨，無從認被告駱博鍼、楊捷涵共犯刑法
    第302 條第1 項私行拘禁罪、第328 條第1 項強盜罪。此外
    ，本院復查無其他積極證據足認被告2 人有檢察官所指上開
    犯行，然檢察官起訴書既認此部份係除前揭已論罪科刑之部
    分另犯之罪嫌，揆之首開說明，自應就被告駱博鍼、楊捷涵
    被訴共同私行拘禁、強盜罪部分，均為諭知無罪之判決。
據上論斷，應依刑事訴訟法第299 條第1 項前段、第301 條第1
項前段，刑法第277 條第1 項、第41條第1 項前段、第38條第1
項第2 款，刑法施行法第1 條之1 第1 項、第2 項前段，判決如
主文。
本案經檢察官林妙蓁到庭執行職務。
中    華    民    國   100    年    1     月    31    日
                  刑事第八庭審判長法  官  徐千惠
                                  法  官  古瑞君
                                  法  官  湯千慧
以上正本證明與原本無異。
如不服本判決，應於判決送達後10日內，向本院提出上訴狀。
                                  書記官  游雅鈞
中    華    民    國   100    年    2     月    1     日
附錄本案論罪科刑法條全文：
中華民國刑法第277條
（普通傷害罪）
傷害人之身體或健康者，處3 年以下有期徒刑、拘役或1 千元以
下罰金。
犯前項之罪因而致人於死者，處無期徒刑或7 年以上有期徒刑；
致重傷者，處3 年以上10年以下有期徒刑。